最高法院刑事判決　　　　　　　　九十四年度台非字第九一號
　　上訴人　最高法院檢察署檢察總長
　　被　告　甲○○
上列上訴人因被告違反電子遊戲場業管理條例案件，對於台灣高
雄地方法院中華民國九十三年三月十六日第二審確定判決（九十
二年度簡上字第五三０號，聲請簡易判決處刑案號：台灣高雄地
方法院檢察署九十二年度偵字第一三六八九號），認為違背法令
，提起非常上訴，本院判決如下：
    主  文
原判決關於違背法令部分撤銷。
    理  由
非常上訴理由稱：「按除刑事訴訟法有特別規定外，已受請求之
事項未予判決，其判決當然違背法令，刑事訴訟法第三百七十九
條第十二款定有明文。又所謂已受請求之事項未予判決，係指法
院對於已經起訴或上訴之事項，其中係屬裁判上應行一併裁判之
一部分，而漏未判決者而言。本件檢察官起訴被告『未依規定辦
理電子遊戲場業營利事業登記，自民國九十二年六月十二日八時
起，在高雄縣大寮鄉○○村○○路一０三之九號『阿Ｑ超商』內
，擺設電子遊戲機台龍鳳、滿貫大亨、柏青樂各一台，以每次新
台幣（下同）十元之投幣方式，供不特定人把玩。嗣於同年月十
三日二十時十分許，為警當場查獲，並扣得上開電子遊戲機具連
同ＩＣ板三塊、機台內現金硬幣二四０元等物。』經一審諭知被
告甲○○違反未依電子遊戲場業管理條例按規定辦理營利事業登
記者不得經營電子遊戲場業規定，而論處其拘役五十九日之判決
，然因被告另有其他不法之連續行為未及裁判，嗣經檢察官提起
上訴，於上訴書謂：『被告另於一審判決前之九十二年七月四日
起至同年七月十四日止，僱用周嘉潔，未經許可，擅自在高雄縣
大寮鄉上寮村一０三號『阿Ｑ便利超商』擺設電子遊戲機具五台
（格鬥天王越南大戰、虎王傳奇、賽艇雙人座『ＩＣ板三塊』彩
金劍龍各一台）。復於九十二年七月二十日起至同年八月一日止
，僱用黃心香，未經許可，擅自在高雄市苓雅區○○○路一七八
號『界揚超商』，擺設電子遊戲機娃娃機四台，違法經營電子遊
戲場業務，此有本署九十二年度偵字第一五０一六、一六三五二
號卷證可憑，此部分之事實，經核與原判決所認事實，具有連續
犯之裁判上一罪關係，而原審未及審酌，請撤銷原判另為適當之
判決」，並於原審之審判期日陳述上開上訴意旨，原審亦就該上
訴事實予以調查，乃原審於裁判時僅就被告自九十二年六月十二
日八時起至同年月十三日二十時十分止，及被告自九十二年七月
二十日起至同年八月一日止之犯行予以裁判，對檢察官上訴被告
自九十二年七月四日起至同年七月十四日止，未經許可，擅自在
高雄縣大寮鄉上寮村一０三號『阿Ｑ便利超商』擺設電子遊戲機
具違法經營電子遊戲場業務部分，則漏未判決，原判決自有已受
請求之事項未予判決之違法，案經確定，爰依刑事訴訟法第四百
四十一條、第四百四十三條提起非常上訴，以資糾正。」等語。
本院按除刑事訴訟法有特別規定外，已受請求之事項未予判決，
其判決當然違背法令，刑事訴訟法第三百七十九條第十二款定有
明文。又所謂已受請求之事項未予判決，係指法院對於已經起訴
、自訴（或反訴）或上訴之事項，而漏未判決者而言。經查本件
第一審刑事簡易判決援引檢察官聲請簡易判決處刑書之記載認定
：被告甲○○未依規定辦理電子遊戲場業營利事業登記，自九十
二年六月十二日八時起，在高雄縣大寮鄉○○村○○路一０三之
九號「阿Ｑ超商」內，擺設電子遊戲機台龍鳳、滿貫大亨、柏青
樂各一台，以每次十元之投幣方式，供不特定人把玩。嗣於同年
月十三日二十時十分許，為警當場查獲等情，論被告以違反未依
電子遊戲場業管理條例規定辦理營利事業登記者，不得經營電子
遊戲場業規定罪，處拘役五十九日，如易科罰金以三佰元折算一
日。嗣檢察官不服上開判決提起上訴，並於上訴書指稱：……被
告另於本件判決前之九十二年七月四日起至同年七月十四日止，
僱用周嘉潔，未經許可，擅自在高雄縣大寮鄉上寮村一０三號『
阿Ｑ便利超商』擺設電子遊戲機具五台（格鬥天王、越南大戰、
虎王傳奇、賽艇雙人座『ＩＣ板三塊』、彩金劍龍各一台）。復
於九十二年七月二十日起至同年八月一日止，僱用黃心香，未經
許可，擅自在高雄市苓雅區○○○路一七八號『界揚超商』，擺
設電子遊戲機娃娃機四台，違法經營電子遊戲場業務，此有本署
九十二年度偵字第一五０一六、一六三五二號卷證可憑，此部分
之事實，經核與原判決所認事實，具有連續犯之裁判上一罪關係
，而原審未及審酌，請撤銷原判決另為適當之判決等情，而檢察
官於原審審判期日並陳述前開上訴意旨，而原審於審判期日亦就
該上訴事實予以調查，乃原判決僅就被告自九十二年六月十二日
起至同年月十三日二十時十分止，及自九十二年七月二十日起至
同年八月一日止之犯行予以判決，而對檢察官上訴意旨所指被告
自九十二年七月四日起至同年七月十四日止，未經許可，擅自在
高雄縣大寮鄉上寮村一０三號「阿Ｑ便利超商」，擺設電子遊戲
機具違法經營電子遊戲場業務部分，則全未論及，顯係對於已受
請求之事項未予判決，其判決自屬違背法令。非常上訴執以指摘
，洵有理由。惟原判決尚非不利於被告，應僅將其違背法令部分
撤銷，以資糾正。
據上論結，應依刑事訴訟法第四百四十七條第一項第一款前段，
判決如主文。
中　　華　　民　　國　九十四　年　　四　　月　二十一　日
                      最高法院刑事第二庭
                          審判長法官  董　明　霈
                                法官  林　茂　雄
                                法官  張　祺　祥
                                法官  呂　永　福
                                法官  吳　三　龍
      本件正本證明與原本無異
                                      書  記  官
中　　華　　民　　國　九十四　年　　四　　月　二十七　日
                                                      Ｅ
